# 股改时的可弥补亏损是否可以在以后期间利用？

提问人：mangomq 时间：2019-08-25 23:29:38
求助，公司于 2019 年 7 月做了股改，由于公司原来处于亏损状态，有较大的的可弥补亏损。在股改时相应的将资本公积弥补了可弥补亏损，不知道年底汇算清缴时，若公司产生了盈利，是否可以使用这块可弥补亏损啊？

回答人：chenyiwei
此问题在税法中规定并不明确，建议咨询主管税务机关。个人理解，股改只是在会计上对所有者权益内部的结构调整，不应影响税务上的亏损弥补。